【裁判字號】    92,交訴,195
【裁判日期】    921211
【裁判案由】    公共危險等
【裁判全文】
臺灣臺南地方法院刑事判決                        九十二年度交訴字第一九五號
    公  訴  人  臺灣臺南地方法院檢察署檢察官
    被      告  丙○○
右列被告因公共危險等案件，經檢察官提起公訴（九十二年度偵字第一０二九二號）
，被告就被訴事實為有罪之陳述，本院裁定進行簡式審判程序，判決如左：
    主  文
丙○○服用酒類，不能安全駕駛動力交通工具而駕駛，處有期徒刑肆月，如易科罰金
，以參佰元折算壹日；又駕駛動力交通工具肇事，致人傷而逃逸，處有期徒刑陸月，
如易科罰金，以參佰元折算壹日。應執行有期徒刑捌月，如易科罰金，以參佰元折算
壹日。
被訴過失傷害部分公訴不受理。
    事  實
一、丙○○於民國九十二年九月十五日凌晨三時三十分許，在台南市○○○路某碳烤
    店飲用高粱酒半瓶及啤酒七瓶後，本應注意飲用酒類後其吐氣所含酒精濃度超過
    每公升０．二五毫克以上者，不得駕駛車輛，按其情節又非不能注意，其能注意
    竟疏未注意，於上處飲酒後，吐氣所含酒精濃度已高達每公升０．九七毫克，已
    酒醉不能安全駕駛動力交通工具，詎丙○○仍不顧大眾行車之公共安全，於同日
    凌晨酒後駕駛車號五Ｋ－０三三九號（起訴書誤植為五Ｋ－０三三九０號）自用
    小客車，沿台南市○○路由西往東方向行駛，於同日凌晨四時許，在行經台南市
    ○○路一三六號前時，本應注意行車速度，依標誌或標線之規定及汽車行駛時，
    駕駛人應注意車前狀況，並隨時採取必要之安全措施。而依當時狀況，客觀上並
    無不能注意之情事，其能注意竟因不勝酒力而疏未注意該處為速限五十公里之市
    區道路，且前方有車輛阻道之車前狀況，未採取減速慢行以保持隨時可以煞停之
    安全措施，反而以時速七、八十公里之高速超速疾馳，致自後追撞同向沿東寧路
    在前行駛，旁載甲○○而由乙○○所駕駛之拼裝三輪車，造成甲○○因而受有頸
    部關節筋膜發炎、胸部挫傷、左側骨盆挫傷及左膝擦傷等傷害（過失傷害部分業
    據撤回告訴，詳後述），乙○○亦受有手腳擦傷之傷害（過失傷害部分未據告訴
    ）。詎丙○○於肇事後，竟未停車處理，反而逕自駕車向前行駛，迨行至東寧路
    與林森路交岔路口時，因汽車車頭嚴重受損無法繼續行駛，始將車停於路邊棄車
    逃逸，嗣警方據報到場處理並四處尋覓，始在林森路二段一０一巷巷口，攔檢到
    已步行至該處之丙○○，經帶回警局處理，並測得其吐氣所含酒精濃度已高達前
    開數值。
二、案經甲○○訴由台南市警察局第一分局報請臺灣台南地方法院檢察署檢察官偵查
    起訴。
    理  由
一、訊據被告丙○○對於右開時、地酒後駕車，因不勝酒力致追撞旁載被害人甲○○
    而由乙○○駕駛之拼裝三輪車，並致告訴人甲○○受傷後逃逸之事實均坦承不諱
    ，核與告訴人甲○○於警詢及本院審訊時到庭陳述之情節相符，並經證人乙○○
    於警詢陳證無訛，且有道路交通事故調查報告表四紙、道路交通事故現場圖二紙
    、吐氣所含酒精濃度測試結果單一紙、刑法第一百八十五條之三案件測試觀察紀
    錄表、台南市警察局舉發違反道路交通管理事件通知單影本一紙、郭綜合醫院診
    斷證明書一紙、現場照片二十幀在卷可資佐證。按汽車駕駛人飲用酒類後其吐氣
    所含酒精濃度超過每公升０‧二五毫克以上者，不得駕車，道路交通安全規則第
    一百十四條第二款定有明文。查被告於肇事後經警測試吐氣所含酒精濃度已高達
    每公升０‧九七毫克，已超出法律所容許之每公升０‧二五毫克數倍有餘，被告
    亦自承飲酒後對其行車有影響，再參酌被告當日係開車未注意前有車輛阻道，因
    車速過快追撞前方拼裝三輪車致有本件肇事車禍，且經警到場處理時，發現被告
    有「腳步不穩，顯然無法正常操控駕駛；意識模糊，注意力無法集中」等情，亦
    有前開測試觀察紀錄表載明可考，顯見被告當時已因不勝酒力而影響其行車判斷
    力及操控力，其當時已不能安全駕駛動力交通工具，亦無疑義。而被告丙○○在
    駕車肇事後，其車頭右前部份已嚴重毀損，有前開卷附相片可稽，顯見車禍撞擊
    力量甚大，且撞擊點係在被告右正前方之視野內，為被告駕車可得注意之範圍，
    被告就其駕車有與人發生撞擊車禍之事實顯難諉為不知，是被告既明知其有與人
    發生撞擊車禍，其未停車處理仍逕自向前行駛，迨汽車已無法動彈始棄車並步行
    逃離現場等情以觀，其所為顯係駕車肇事逃逸之舉，且有肇事逃逸之意圖甚明。
    從而本件事證已甚明確，被告前揭犯行洵堪以認定。
二、核被告所為，係犯刑法第一百八十五條之三之酒後不能安全駕駛動力交通工具而
    駕駛罪、同法第一百八十五條之四之駕車肇事逃逸罪。其所犯上開二罪間，犯意
    各別，行為互殊，應予分論併罰。爰審酌被告有賭博、妨害兵役條例之犯罪前科
    ，素行欠佳，及其於酒後不顧大眾之行車安全仍駕駛車輛，且於發生嚴重碰撞車
    禍後仍逃離現場，惡性非輕，惟念其於本院審訊時尚能坦認犯行，且已與告訴人
    就過失傷害部分達成和解，犯後態度尚稱良好等一切情狀，分別量處如主文所示
    之刑，並均諭知易科罰金之折算標準及定其應執行之刑，以資懲儆。
三、公訴意旨另認被告前開行為，尚涉有刑法第二百八十四條第一項前段之過失傷害
    罪嫌等語。按告訴乃論之罪，告訴人於第一審辯論終結前得撤回其告訴，又告訴
    經撤回者，應諭知不受理之判決，刑事訴訟法第二百三十八條第一項、第三百零
    三條第三款分別定有明文。查本件告訴人甲○○告訴被告過失傷害案件部分，起
    訴書認係觸犯刑法第二百八十四條第一項前段之過失傷害罪，依同法第二百八十
    七條之規定，須告訴乃論。茲據告訴人具狀撤回告訴，依照首開說明，本件就過
    失傷害部分應為不受理之諭知，併此敘明。
據上論斷，應依刑事訴訟法第二百七十三條之一第一項、第二百九十九條第一項前段
、第三百零三條第三款，刑法第一百八十五條之三、第一百八十五條之四、第四十一
條第一項前段、第二項、第五十一條第五款，罰金罰鍰提高標準條例第二條，判決如
主文。
本案經檢察官盧駿道到庭執行職務。
中      華      民      國      九十二      年     十二     月   十一   日
                                      臺灣臺南地方法院交通法庭
                                          法  官    張  瑛  宗
右正本證明與原本無異。
如不服本判決，應於判決送達後十日內，向本院提出上訴狀。
                                          書記官    陳  志  德
中      華      民      國      九十二      年     十二     月   十一   日
附錄本案論罪科刑法條：
中華民國刑法第一百八十五條之三
服用毒品、麻醉藥品、酒類或其他相類之物，不能安全駕駛動力交通工具而駕駛者，
處一年以下有期徒刑、拘役或三萬元以下罰金。
中華民國刑法第一百八十五條之四
駕駛動力交通工具肇事，致人死傷而逃逸者，處六月以上五年以下有期徒刑。


司法院資訊處製作；財團法人民間司法改革基金會備份。
